臺灣臺中地方法院刑事判決　　　　　　　96年度訴字第3027號
公　訴　人　臺灣臺中地方法院檢察署檢察官
被　　　告　甲○○
　　　　　　　　　　國民
指定辯護人　本院公設辯護人乙○○
上列被告因違反槍砲彈藥刀械管制條例案件，經檢察官提起公訴
（九十六年度偵字第一六九一○號），本院判決如下：
    主    文
甲○○未經許可，持有可發射子彈具有殺傷力之改造手槍，處有
期徒刑年貳月，併科罰金新臺幣拾萬元，罰金如易服勞役，以
新臺幣壹仟元折算壹日。扣案之具有殺傷力之仿ＢＥＲＥＴＴＡ
廠Ｍ９型半自動手槍製造之槍枝換裝土造金屬槍管及復進簧桿改
造而成之改造手槍（槍枝管制編號：0000000000號）
壹支沒收。
    犯罪事實
一、甲○○明知可發射子彈，具有殺傷力之手槍及子彈，均係槍
    砲彈藥刀械管制條例所列管禁止持有之物，非經許可，不得
    持有，竟於民國九十六年七月九日晚上七時前某時（起訴書
    誤載為晚上九時許），在雲林縣斗六市某處，因受不詳姓名
    年籍綽號「阿凱」之成年男子委託，將內裝有可發射子彈，
    具有殺傷力之仿ＢＥＲＥＴＴＡ廠Ｍ９型半自動手槍製造之
    槍枝換裝土造金屬槍管及復進簧桿改造而成之改造手槍（槍
    枝管制編號：0000000000號），及具有殺傷力之
    直徑９ｍｍ制式子彈二顆（經試射，另有不具殺傷力之制式
    子彈及改造子彈各一顆）之黑色背包，攜至臺中市，託付予
    某甲（真實姓名年籍詳卷）代為販售，乃基於持有可發射子
    彈具有殺傷力之改造手槍及子彈之犯意收受之，而未經許可
    持有上開具有殺傷力之改造手槍及制式子彈，並於同日晚上
    七時許，以其所使用之電話號碼0000000000號行
    動電話聯絡某甲，表示有東西要拿到臺中交給某甲代為販售
    後，隨即自雲林縣斗六市搭乘火車前來臺中市。嗣甲○○與
    某甲相約在臺中市○○路二○二號７－１１便利商店前見面
    ，待某甲於同日接近九時三十分許抵達該處後，甲○○即打
    開裝放上開改造手槍及制式子彈之黑色背包供某甲觀看，某
    甲發現該背包內所裝放者係槍彈，乃拒絕代為販售，並即刻
    離去。甲○○遂搭乘計程車，攜帶上開改造手槍及制式子彈
    欲前往臺中火車站，趕搭同日九時三十二分發車之自強號火
    車返回雲林縣斗六市，惟因臺中縣警察局第一分局警員已接
    獲秘密證人檢舉，乃於同日晚上九時三十分許，在臺中火車
    站內查獲甲○○，並扣得上開改造手槍一支及制式子彈一顆
    。
三、案經臺中市警察局第一分局報告臺灣臺中地方法院檢察署檢
    察官偵查起訴。
    理  由
壹、證據能力部分：
一、按被告以外之人於審判外之陳述，雖不符前四條之規定，而
    經當事人於審判程序同意作為證據，法院審酌該言詞陳述或
    書面陳述作成時之情況，認為適當者，亦得為證據。當事人
    、代理人或辯護人於法院調查證據時，知有第一百五十九條
    第一項不得為證據之情形，而未於言詞辯論終結前聲明異議
    者，視為有前項之同意，刑事訴訟法第一百五十九條之五定
    有明文。經查，證人丁○○於警詢之陳述、證人Ａ１、證人
    庚○○、辛○○於偵查中之證述對被告而言，其性質雖均屬
    傳聞證據，然其等各該警詢、偵訊筆錄之內容，業經本院審
    理時予以提示並告以要旨，且各經檢察官、辯護人及被告表
    示意見，當事人或辯護人已知上述筆錄乃傳聞證據，且均未
    於言詞辯論終結前對該等筆錄內容異議，依前揭規定，擬制
    同意作為證據，且其陳述亦無不法取供之情形，本院認以之
    作為證據，應屬適當，依刑事訴訟法第一百五十九條之五規
    定，具有證據能力。
二、本件卷附內政部警政署刑事警察局所出具之九十六年八月十
    四日刑鑑字第○九六○一一二二三八號槍彈鑑定書、九十六
    年十月十七日刑鑑字第○九六○一四四六一一號函，均係該
    局執行槍枝、子彈鑑定公務所出具之書面鑑定報告，依據刑
    事訴訟法第一百五十九條之立法理由及同法第二百零六條規
    定，自得為證據。
三、又扣案具有殺傷力之仿ＢＥＲＥＴＴＡ廠Ｍ９型半自動手槍
    製造之槍枝換裝土造金屬槍管及復進簧桿改造而成之改造手
    槍、具有殺傷力之直徑９ｍｍ制式子彈二顆及黑色背包一個
    ，均非屬供述證據而無傳聞法則之適用，惟查上開扣案之改
    造手槍係由警員依法定程序合法扣得，且亦與本案具有關聯
    性，當有證據能力，合先敘明。
貳、認定犯罪事實所憑證據及論罪科刑：
一、訊據被告甲○○固直承於九十六年七月九日晚上，自雲林縣
    斗六市搭乘火車至臺中市，並與某甲相約在臺中市○○路二
    ○二號７－１１便利商店前見面，嗣於同日接近九時三十分
    許與某甲見面後，甲○○隨即攜帶黑色背包搭上計程車，前
    往臺中火車站，欲趕搭晚上九時三十二分自強號火車返回雲
    林縣斗六市，而於同日晚上九時三十分許，在臺中火車站內
    為警查獲，並經警於上開黑色背包內扣得上開改造手槍及制
    式子彈等情，惟矢口否認有何持有可發射子彈具有殺傷力之
    改造手槍及制式子彈之犯行，辯稱：某甲於九十六年七月八
    日晚上撥打電話給伊，問伊是否會來臺中，伊於同年月九日
    打電號告知某甲要來臺中逛街，某甲才告知要託伊拿東西回
    雲林縣斗六市，交給綽號「阿呆」之朋友，該裝有槍彈之黑
    色背包即是某甲在臺中市○○路二○二號７－１１便利商店
    前交給伊，要託伊帶回雲林縣斗六市○○○○○道該黑色背
    包內裝有槍彈云云。經查：
  (一)上開扣案槍彈，經送內政部警政署刑事警察局鑑定結果，認
    為：「一送鑑手槍一支（槍枝管制編號：00000000
    00號），認係改造手槍，由仿ＢＥＲＥＴＴＡ廠Ｍ９型半
    自動手槍製造之槍枝，換裝土造金屬槍管及復進簧桿而成，
    雖槍枝扳機複動功能已損壞，惟仍可以單動方式供擊發適用
    子彈使用，認具殺傷力。二送鑑子彈四顆，鑑定情形如下：
    (1)一顆，認非制式子彈，由金屬彈殼組合直徑７. ９ｍｍ金
    屬彈頭而成，經試射，雖可擊發，惟其發射動能不足，認不
    具殺傷力。(2)三顆，認均係口徑９ｍｍ制式子彈，採樣一顆
    試射，無法擊發，認不具殺傷力。」等情，有內政部警政署
    刑事警察局九十六年八月十四日刑鑑字第○九六○一一二二
    三八號槍彈鑑定書一份附卷可稽（見臺灣臺中地方法院檢察
    署九十六年度偵字第一六九一○號偵查卷宗【以下簡稱偵卷
    】第四四至四七頁）。又本院依職權囑託內政部警政署刑事
    警察局再以試射法鑑定上開改造手槍及另二顆未經試射之制
    式子彈，經該局裝填適用子彈（彈頭直徑８. ６ｍｍ，重５
    ．１ｇ），試射結果，測得彈頭速度為９５公尺／秒，換算
    其動能為２３焦耳，單位面積動能為３９焦耳／平方公分；
    而送鑑未經試射子彈二顆，經試射結果，均可擊發，認均具
    殺傷力等情，有該局九十六年十月十七日刑鑑字第○九六○
    一四四六一一號函在卷可參（見本院卷(二)第六頁）。又關於
    殺傷力之相關數據：依日本科學警察之研究結果，彈丸單
    位面積動能達２０焦耳／平方公尺，則足以穿入人體皮肉層
    ；內政部警政署刑事警察局對活豬作射擊測試之研究結果
    ，彈丸單位面積動能達２４焦耳／平方公尺，則足以穿入豬
    之皮肉層；美國軍醫總署定義：彈丸撞擊動能達５８呎磅
    （約７８．６焦耳），則足以使人喪失戰鬥能力等情，亦有
    上開函文可按。審之上開改造手槍之動能及單位面積動能，
    均高於前述標準，則其確具有殺傷力乙節，殊堪認定。
  (二)查被告之男友即「阿凱」之成年男子，曾向某甲提及要其幫
    忙販賣物品之事，但未明確告知係幫忙販售何物，但因「阿
    凱」有在施用毒品，某甲主觀上認為「阿凱」要請其代為販
    售者，應係毒品，而未立即答應，嗣於九十六年七月九日晚
    上七時許，被告以電話號碼0000000000號行動電
    話撥打給某甲，談及因為被告與「阿凱」缺錢花用，要拿東
    西前來請某甲代為販售，並與某甲相約在臺中市火車站附近
    一家７－１１便利商店門口見面，待被告與某甲見面後，被
    告將袋子打開，讓某甲看袋子內的東西，某甲看見是槍彈即
    當場拒絕，並逕行離開，被告遂搭乘計程車離開該處等情，
    業據秘密證人Ａ１於偵查及本院審理時證述明確（見偵卷第
    三九、四○頁、本院卷(一)第一七七至一八二頁），並有被告
    所使用之電話號碼0000000000號行動電話自九十
    六年七月一日起至被告為警查獲止之雙向通聯紀錄一份附卷
    可稽（見偵卷第二六至三一頁）。被告雖辯稱：是某甲於九
    十六年七月八日撥打電話問伊是否會到臺中，伊於同年月九
    日始撥打電話告知某甲當天會來臺中云云。惟觀諸上開通聯
    紀錄，自九十六年七月一日起至同年月八日下午五時四十六
    分前，某甲並未曾撥打其所使用之行動電話（號碼詳卷）與
    被告聯繫過，反是被告曾於同年月三日晚上六時四十五分許
    ，以上開行動電話聯絡某甲；直至同年月八日下午五時四十
    六分許，被告又再主動撥打電話給某甲，其間二人則無電話
    聯絡之情形，是被告辯稱某甲曾於案發前一日即九十六年七
    月八日撥打電話詢問其是否會到臺中云云，顯與上開通聯紀
    錄所顯示之情形不符，自難採信。
  (三)證人即查獲本件之警員庚○○於偵查及本院審理時均證述：
    查獲被告當日，伊之所以知道被告有槍，是因為秘密證人Ａ
    １於當日晚上六、七時許，撥打電話給伊，但伊未接到，後
    來伊於同日晚上八時許看到未接來電，才回電給Ａ１，Ａ１
    表示有人要拿東西給某甲，要求某甲幫忙轉售，不是槍枝就
    是毒品，但不確定是何物，Ａ１也沒有提到是男的或女的要
    來交付東西，伊乃製作簡單的檢舉筆錄呈報上級，再與Ａ１
    約在臺中火車站前中正路附近第一廣場轉角的便利商店見面
    ，與伊同小組的成員四人均在場，伊等讓Ａ１上偵防車後，
    搭載Ａ１至某甲與被告相約見面之地方，確定被告在現場後
    ，伊就與另一名同事開車迴轉到建國路便利商店對面停車，
    另二名同事分別騎乘機車及步行，當時因為車輛很多，所以
    伊有一段時間未看到被告及某甲，等到偵防車迴轉、停車後
    ，才又看到被告及某甲，又因為偵防車是停放在建國路便利
    商店之對面，與被告、某甲隔了一條馬路，且其二人被一輛
    車擋住，所以只能看見被告與某甲之頭部，至於其二人實際
    交談過程則不清楚，嗣後伊有去臺中火車站，伊到場時，場
    面已被控制住，伊只是幫忙去將被告帶回來等語（見偵卷第
    四○至四一頁、本院卷(一)第一六四至一七二頁）；另參與本
    案之警員即證人辛○○亦於警詢及本院審理時結證稱：當日
    接到證人庚○○之通知，就先在臺中市警察局第一分局集合
    ，當時據說是有接到線報，伊、證人庚○○、丙○○等三人
    就駕駛偵防車至第一廣場的７－１１便利商店前，等候證人
    Ａ１，證人己○○則另行騎乘機車，在偵防車上，是由證人
    庚○○與證人Ａ１交談，其間證人Ａ１有明確的提到槍枝，
    後來伊等先去另一家７－１１便利商店附近繞行，繞了一圈
    看見被告，但是因為依伊等所獲得之資訊，本件目標是男性
    ，所以就未貿然行動，由證人庚○○、丙○○駕駛偵防車，
    伊到臺中火車站下車後，走到建國路逮捕地點對面觀察，後
    來看到一名男子與被告在交談，被告在計程車右後方，但計
    程車車門是打開的，而該男子被車門擋住，伊只看到其上半
    身，後來被告好像要離開了，伊即直接穿越馬路，至被告搭
    乘之計程車後方柱子偷看，接著再坐進停放在被告所搭乘計
    程車後面之另一輛計程車內，坐進計程車後，伊有看到被告
    與該男子交談一會兒，從伊看到被告，一直到伊坐進計程車
    ，伊均有觀察被告與該男子，並無看到有交付東西之動作，
    但從伊的角度看不到該男子身上是否有攜帶東西，等到被告
    所乘坐之計程車開走，右轉至火車站，伊亦請伊所搭乘之計
    程車司機，開車跟上去，被告就在火車站旁之便利商店停下
    來，本來要下車，後來又上車將車門關上，過了約五至十秒
    ，才打開計程車門，衝進火車站，伊即追上去，在距離剪票
    口五公尺處，將被告攔下來，並表明身分，被告原本不願意
    趴下，伊乃持槍叫被告趴下，被告仍抱著包包堅持不肯趴下
    ，待支援警力到達，被告才趴下，伊等問被告是否可以檢視
    其所攜帶之二個包包，被告同意後，伊等即在其中一個包包
    內發現有一個白色絨布袋，並在絨布袋內發現扣案之槍枝及
    三顆子彈，再於包包夾袋發現一顆子彈等語（見偵卷第四八
    、四九頁、本院卷(一)第一五一至一五七頁）；證人即參與查
    緝本案之小隊長己○○於本院審理時證稱：當天晚上證人庚○○臨時打電話給伊，表示有槍枝之線索，問伊是否要採取
    行動，當時證人庚○○未提到嫌犯之長相及特徵，但一開始
    得到的線索是男子，經證人庚○○確認在７－１１便利商店
    前有一名女子時，才知道是個女子，當時伊騎乘機車在該便
    利商店附近繞行後，即到臺中市○○路與成功路交叉口，便
    利商店之對面監視，當時證人庚○○、丙○○是在偵防車內
    ，偵防車停在伊機車之左前方，證人辛○○則步行，在伊所
    在位置，只能看到被告之頭部，且當時建國路上往來公車很
    多，有時會遮住伊之視線，故無法看清楚被告身上有幾個包
    包，在伊監視過程中，有一名男子走向被告，伊未看見該男
    子有無攜帶東西，只有看見該男子頭部，伊看到被告搭乘計
    程車離開，即騎車跟追，但未看見被告下計程車之情形，伊
    趕到現場時，證人辛○○已控制住被告等語（本院卷(一)第一
    五八至一六四頁）；證人即亦有參與本次逮捕被告行動之警
    員丙○○於本院審理時結證稱：當日是證人庚○○找伊參與
    此行動，伊在此次行動中，當時是說前來接觸之人身上有東
    西，目標是男子，後來在一家便利商店門口，看見是被告，
    就猜想是否會有其他人前來接應，被告是與另一人在交談，
    但因為伊等不敢太靠近，所以將偵防車停在對面，看被告與
    該人之動作，及有無他人靠近，因為有計程車擋住，所以只
    有看到被告與該人之頭部，當時因為距離太遠，看不到該人
    身上有無帶什麼東西，被告下計程車之過程，伊亦未看見，
    被告與該人交談後，就搭上計程車，該人亦步行離開，伊即
    駕車跟上被告所搭乘之計程車，後來發現計程車內已沒有人
    ，再循計程車行經路線去找，才看到證人己○○，當時證人
    辛○○及己○○已經將被告押住等語（見本院卷(一)第一七二
    至一七六頁），且其等就本案自接獲線報至跟監、查獲被告
    之過程，證述尚屬一致，而堪採信。雖其等就接獲線報時，
    是否知悉要查緝之對象是男子或女子、該人所攜帶之物係毒
    品或槍枝部分，證述內容有些許差異。然查，證人Ａ１係直
    接與證人庚○○聯繫；且依證人Ａ１於本院審理時證述：被
    告之男友委託被告將「東西」交給某甲，因為被告之男友缺
    錢，有「東西」要脫手，且被告之男友曾告知某甲，他有槍
    枝及毒品，只是這次不知是要帶何物上來等語（見本院卷(一)
    第一七八、一七九頁），與證人庚○○前揭證述關於其與證
    人Ａ１聯繫部分之內容，核屬一致，而堪認證人庚○○根據
    Ａ１所提供之資訊，並未能明確知悉被告當天係欲將何物託
    付給某甲，惟依據被告之男友先前與某甲聯繫之結果，判斷
    可能是槍枝或毒品，而該物則屬被告之男友所有等情無訛。
    至於其餘承辦本案之員警，於得知此項訊息時，既係經由證
    人庚○○各別轉述，則其主觀上之認知、判斷，即有可能隨
    證人庚○○告知時所述之內容是否完整、明確，或已加入證
    人庚○○個人之判斷，致有所不同，然仍未脫離槍枝、毒品
    、被告及其男友之主要事實，是尚難以其證述之枝節稍有出
    入，遽認其等之證言有所瑕疵。再者，證人庚○○、辛○○
    、己○○、丙○○雖均無法明確證述與被告見面之某甲，是
    否有攜帶背包等完整經過。惟審之其等當時分散在被告與某
    甲見面之７－１１便利超商附近埋伏跟監，又為避免打草驚
    蛇，而與被告保持相當之距離，兼以臺中市火車站附近之車
    流量龐大，被告又與某甲站在計程車旁交談，致證人庚○○
    等人無法確認某甲是否有攜帶背包前往會晤被告，及其與被
    告交談之過程，尚符合情理，亦難據以認定其等證言不可採
    信。
  (四)證人即當日駕駛計程車搭載被告前往臺中火車站之司機丁○○於警詢及本院審理時證述：被告曾經叫過伊的計程車三次
    ，最後一次是在臺中市○○路與建國路口那一次，當天伊接
    到被告叫車之電話後，告訴被告十分鐘以內就會到達，當時
    被告說要在該處等候伊，伊到達時，被告已先到達，但並未
    坐上伊之計程車，過了一會兒，有一個年約二十幾歲之男子
    過來與被告在計程車後門處交談，講了大約五、六分鐘，當
    時伊計程車後門已被被告打開，被告講完話就上車，並問該
    男子是否要一起坐車，該男子就說不用，被告坐上計程車後
    ，才說要趕火車，伊開車送被告到火車站後，被告係從身上
    拿出車資一百元，並未從其包包內拿出錢，伊直到被告上車
    時，才看到被告身上有帶包包，但伊不記得是何顏色，之前
    並未注意被告身上有無包包，亦未注意到被告與該男子交談
    時，是否有人有打開袋子之動作等語（見本院卷(一)第一四五
    至一五○頁）。是由證人丁○○之上開證言，亦無法認定裝
    有扣案槍彈之黑色背包，是由某甲交付予被告，而為有利於
    被告之認定。
  (五)又被告於本院移審訊問時供稱：伊於九十六年七月九日晚上
    七時許，撥打電話給某甲，當時伊正在雲林縣斗六市逛街，
    後來搭乘八點多的火車到臺中，是要到臺中市逛街買衣服，
    伊到達臺中市後，有去第一廣場旁邊之店家逛，但未買到衣
    服，逛了半小時左右，約在九時許，接到某甲電話，叫伊到
    火車站同一條路往右邊之７－１１便利商店見面，伊到達該
    處時，某甲尚未到達，因為伊要趕回去斗六，怕趕不上最後
    一班九時三十二分之自強號火車，所以就召喚一輛計程車在
    那裡等候，某甲到快要九點三十分時，才到達該處，當天伊
    來臺中時身上有接近一千元之現金，沒有帶信用卡，有一張
    金融卡，裡面大約有幾百元等語（見本院卷(一)第一○至一三
    頁）。惟查，被告當日係於晚上七時許，自雲林縣斗六市搭
    乘火車前來臺中市，到達臺中市之時間，約在當日晚上九時
    許始到達臺中火車站，此後其所處位置均在臺中火車站附近
    乙節，觀諸前揭被告所使用行動電話之雙向通聯紀錄基地臺
    位置所示：被告於當日晚上七時五十四分許，係在彰化縣二
    水鄉，直至同日晚上九時二分許，始到達臺中火車站附近之
    中正路，此後迄至同日晚上九時三十分為警逮捕時止，其基
    地臺位置均在臺中市○○路等情，至為明顯，是被告於當日
    抵達臺中火車站後，直到為警逮捕時止，僅僅相距三十分鐘
    。又證人丁○○所使用之行動電話為0000000000
    號等情，亦有其名片一紙附卷可參（見本院卷(一)第七一頁）
    。而被告當日晚上係於九時二十一分許，即撥打證人丁○○
    上開行動電話召喚其計程車等情，亦有上揭被告所使用之行
    動電話雙向通聯紀錄在卷可查（見偵卷第三一頁）；再佐以
    上述證人丁○○之證言以觀，被告斯時應已在臺中市○○路
    二○二號之７－１１便利商店等候某甲無訛。而被告如要在
    當天晚上九時許到達臺中火車站後，從臺中火車站步行至數
    百公尺遠之第一廣場附近商家，再於同日晚上九時二十一分
    前，步行返抵與某甲相約之便利商店，並要趕上九時三十二
    分之火車返回雲林縣斗六市，則扣除步行及等候某甲之時間
    ，被告實無可能尚有餘裕時間在臺中市第一廣場附近之商家
    閒逛，是被告辯稱當日來臺中之目的係要逛街云云，顯非實
    在。
  (六)又查，當天若係某甲要求被告代為攜帶扣案之槍彈回雲林縣
    斗六市，則衡諸常情，有求於人者，係某甲，而非被告，因
    而無論是約定見面之地點，抑或時間，均應由某甲配合被告
    ，始符合常情。惟查，被告與某甲相約見面之時間，既係在
    接近被告所欲搭乘之最後一班火車之時間，則被告大可與某
    甲相約在臺中火車站見面，而無任由某甲決定在距離臺中火
    車站尚有一段距離之便利商店，而讓被告有無法趕上最後一
    班火車之虞；其次，被告在當時身上所攜帶之現金，連同金
    融卡可提領之現金，僅有一千餘元，且此尚須支付其返回雲
    林縣斗六市之車資，而所剩不多之情形下，若某甲無法於被
    告搭車時間到達前，交付其物，被告亦可逕行搭乘火車離去
    ，殊無因配合某甲指定之見面時間、地點，而恐無法及時趕
    上最後一班自強號火車返回雲林縣斗六市，乃自行花費一百
    元之車資，召喚證人丁○○所駕駛之計程車到某甲指定相約
    之地點等候之可能；再者，被告於本院移審訊問時供稱：從
    臺中市搭乘計程車回雲林縣斗六市之車資約為一千五百元至
    二千元等語（見本院卷第一二、一三頁），被告若因遷就某
    甲之時間，而遲誤該最後一班自強號火車，則其身上包含提
    款卡可提領之現金，恐亦不足以支付其返回雲林縣斗六市之
    計程車資，然在此情形下，被告確仍堅持至最後一刻，待與
    某甲見面後，始搭乘計程車火速趕至臺中火車站。是由以上
    各節觀之，有求於人者，應係被告，而非某甲。被告辯稱係
    某甲要託伊將扣案槍彈帶至雲林縣斗六市交付綽號「阿呆」
    之人云云，顯無可採。
  (七)又被告於本院審理時供稱：裝放扣案槍彈之黑色背包外面有
    一個扣子，一個拉鍊，裡面還有一個布袋，用魔鬼粘粘著，
    魔鬼粘旁邊還有兩個小袋子等語（見本院卷(一)第一八二頁）
    ，而就該黑色背包之構造、內部情形能詳為供述。然若該黑
    色背包係某甲於同日晚上接近九時三十分許所交付，而被告
    收受後，旋即搭乘證人丁○○所駕駛之計程車前往臺中火車
    站，以趕搭最後一班自強號火車，且於下車後，隨即跑向剪
    票口，而為警逮捕，則被告應僅有在搭上證人丁○○之計程
    車趕赴臺中火車站之短暫路程中，有機會察看該背包之結構
    ，然當時已接近被告所欲搭乘之火車開車時刻，時間上甚為
    急迫，在此情形下，被告是否尚有閒情逸致打開該背包，仔
    細端詳該背包之內部情形，並能清楚記憶，實足啟人疑竇。
    是由被告於事後能清楚描述該背包之詳細構造及內部情形等
    細節，足徵該背包應係早在被告與某甲見面前，即在被告持
    有中，應堪認定。
  (八)綜上所述，被告上開辯解，顯係事後卸責之詞，不足採信。
    本件事證明確，被告犯行堪以認定，應予依法論科。
二、核被告所為，係犯槍砲彈藥刀械管制條例第八條第四項未經
    許可持有可發射子彈具有殺傷力之改造手槍罪及同條例第十
    二條第四項未經許可持有子彈罪。被告以一持有行為，同時
    持有可發射子彈具有殺傷力之改造手槍及制式子彈，係一行
    為觸犯未經許可持有可發射子彈具有殺傷力之改造手槍及持
    有子彈二罪名之想像競合犯，應從一重之未經許可持有可發
    射子彈具有殺傷力之改造手槍罪處斷。被告持有子彈之犯行
    雖未經起訴，惟該部分犯罪事實與經起訴之持有可發射子彈
    具有殺傷力之改造手槍罪有想像競合之裁判上一罪之關係，
    基於審判不可分原則，就該未經起訴之部分，本院自得一併
    予以審究，附此敘明。爰審酌被告僅係受他人所託持有槍彈
    ，對社會治安及人民生命財產具有潛在之危害威脅，犯罪後
    復否認犯行，缺乏認錯悔過之具體表現，惟念其並未持以另
    犯他罪，且持有槍、彈數目非鉅，時間尚短，犯罪手段尚屬
    平和等一切情狀，量處如主文所示之刑，並就併科罰金部分
    依刑法第四十二條第三項前段諭知易服勞役之折算標準。
三、扣案之具有殺傷力之改造手槍一支（槍枝管制編號：000
    0000000號），係違禁物，應依刑法第三十八條第一
    項第一款宣告沒收。至於扣案之具有殺傷力之制式子彈二顆
    ，於送鑑驗時業經試射，因均僅餘彈殼，依本院裁判時之現
    狀，顯已失其子彈性質，並非違禁物；另由金屬彈殼組合直
    徑７. ９ｍｍ金屬彈頭而成之改造子彈一顆，及口徑９ｍｍ
    制式子彈，經鑑定結果認均不具有殺傷力，有上開內政部警
    政署刑事警察局槍彈鑑定書可證，亦非屬違禁物，爰均不為
    沒收之宣告。至扣案之裝放上開槍彈之黑色背包一個，雖屬
    被告持有本件槍彈所用之物，然無證據證明係被告所有，又
    非違禁物，亦不為沒收之宣告，附此敘明。
據上論斷，應依刑事訴訟法第二百九十九條第一項前段，槍砲彈
藥刀械管制條例第八條第四項、第十二條第四項，刑法第十一條
前段、第五十五條、第三十八條第一項第一款、第四十二條第三
項，判決如主文。
本案經檢察官戊○○到庭執行職務。
中　　華　　民　　國　　96　　年　　11　　月　  27　　日
　　  　　　　　　刑事第一庭  審判長法　官　唐光義
                                    法  官  朱光國
                                    法  官  郭妙俐
以上正本證明與原本無異。
如不服本判決，應於判決送達後十日內，向本院提出上訴狀。
上訴書如未敘述理由，應於上訴期間屆滿後20日內補提理由書於
本院。
　　　　　　　　　　　　　　　　    書記官　陳玉芬
中　　華　　民　　國　　96　　年　　11　　月　  27　　日
附錄：本案論罪科刑法條全文
槍砲彈藥刀械管制條例第八條
未經許可，製造、販賣或運輸鋼筆槍、瓦斯槍、麻醉槍、獵槍、
空氣槍或第四條第一項第一款所定其他可發射金屬或子彈具有殺
傷力之各式槍砲者，處無期徒刑或五年以上有期徒刑，併科新臺
幣一千萬元以下罰金。
未經許可，轉讓、出租或出借前項所列槍枝者，處五年以上有期
徒刑，併科新臺幣一千萬元以下罰金。
意圖供自己或他人犯罪之用，而犯前二項之罪者，處無期徒刑或
七年以上有期徒刑，併科新臺幣一千萬元以下罰金。
未經許可，持有、寄藏或意圖販賣而陳列第一項所列槍枝者，處
三年以上十年以下有期徒刑，併科新臺幣七百萬元以下罰金。
第一項至第三項之未遂犯罰之。
